臺灣高等法院刑事判決　　　　　　 94年度上更(一)字第200號
上　訴　人
即　被　告　乙○○
選任辯護人　曾文杞律師
上　訴　人
即　被　告　甲○○
指定辯護人即
義務辯護人　陳雅萍律師
上列上訴人因毒品危害防制條例案件，不服臺灣宜蘭地方法院92
年度訴字第379 號，中華民國93年4月6日第一審判決（起訴案號
：臺灣宜蘭地方法院檢察署92年度偵字第2065號），提起上訴，
，本院判決後，經最高法院發回更審，本院判決如左：
    主  文
原判決關於乙○○及甲○○販賣第二級毒品暨定執行刑部分均撤
銷。
乙○○連續販賣第一級毒品，處有期徒刑拾年。扣案第一級毒品
海洛因壹包（淨重參點貳壹公克）沒收銷燬之，扣案海洛因之外
包裝壹只、分裝袋壹批、帳冊貳本及販賣第一級毒品所得新臺幣
壹萬貳仟元均沒收。販賣第一級毒品所得如全部或一部不能沒收
時，以其財產抵償之。又共同連續販賣第二級毒品，處有期徒刑
柒年陸月。扣案第二級毒品安非他命柒包（總淨重拾壹點伍參公
克，驗後淨重拾壹點壹玖公克）沒收銷燬之，扣案安非他命外包
裝柒只、分裝袋壹批及販賣第二級毒品所得新臺幣柒萬柒仟元均
沒收。販賣第二級毒品所得如全部或一部不能沒收時，以其財產
抵償之。應執行有期徒刑拾陸年。扣案第一級毒品海洛因壹包（
淨重參點貳壹公克）、第二級毒品安非他命柒包（總淨重拾壹點
伍參公克，驗後淨重拾壹點壹玖公克）均沒收銷燬之；扣案海洛
因外包裝壹只、安非他命外包裝柒只、分裝袋壹批、帳冊貳本、
販賣第一級毒品所得新臺幣壹萬貳仟元及販賣第二級毒品所得新
臺幣柒萬柒仟元均沒收。販賣第一、二級毒品所得如全部或一部
不能沒收時，以其財產抵償之。
甲○○共同連續販賣第二級毒品，處有期徒刑柒年壹月。扣案第
二級毒品安非他命柒包（總淨重拾壹點伍參公克，驗後淨重拾壹
點壹玖公克）沒收銷燬之，扣案安非他命外包裝柒只、分裝袋壹
批及販賣第二級毒品所得新臺幣柒萬柒仟元均沒收。販賣第二級
毒品所得如全部或一部不能沒收時，以其財產抵償之。
    事  實
一、乙○○意圖營利，並基於概括犯意，自九十二年四月某日起
    至同年六月間某日止，或與王慶文（所涉違反毒品危害防制
    條例案件，另案由檢察官偵查中）一同至高雄地區向年籍不
    詳之人購入第一級毒品海洛因，或委由王慶文向綽號「代表
    」之呂清鎮販入第一級毒品海洛因後，即於九十二年六月間
    ，以持用之0000000000號行動電話，與甲○○使
    用之0000000000號行動電話聯絡，在宜蘭縣頭城
    鎮○○路○段三六號乙○○住處，及宜蘭縣頭城鎮○○路六
    二號甲○○住處，以每錢新臺幣（下同）一萬二千元代價，
    連續二次販賣甲○○第一級毒品海洛因，總計所得一萬二千
    元。
二、乙○○意圖營利，並基於概括犯意，自九十二年三月十五日
    起至同年八月三日止，由乙○○向不詳姓名之男子販入第二
    級毒品安非他命後，即放置於宜蘭縣頭城鎮○○路六二號甲○○住處，再由乙○○以持用之0000000000號、
    0000000000號、0000000000號、00
    00000000號、0000000000號行動電話聯
    絡之方式：(一)於上開期間，與甲○○基於共同販賣安非他命
    之犯意聯絡，以每兩三萬元代價，在宜蘭縣頭城鎮○○路○
    段三三七號李金泉住處、宜蘭縣頭城鎮○○路○段三六號乙○○住處，連續販賣李金泉安非他命二次，所得計六萬元。
    其中九十二年六月九日晚間八時許，由甲○○在宜蘭縣頭城
    鎮烏石港附近，交付李金泉安非他命；同年月十八日，亦由
    甲○○交付李金泉安非他命。(二)於九十二年三月至五月間，
    在宜蘭縣頭城鎮○○路乙○○住處附近，以每包五千元代價
    ，連續販賣黃永全安非他命三次，所得一萬五千元。(三)於九
    十二年四月間，以每包一千元代價，在宜蘭縣頭城鎮○○路
    路邊某處，連續販賣簡汾霖安非他命二次，所得共二千元。
三、嗣經海巡人員自九十二年四月間起，對乙○○、甲○○、李
    金泉實施通訊監察，並於九十二年八月五日前往宜蘭縣冬山
    鄉○○路十號陳美華（乙○○胞妹）住處搜得第一級毒品海
    洛因一包（淨重三‧二一公克）、第二級毒品安非他命七包
    （淨重十一‧五三公克）、供販賣毒品所用之分裝袋一批及
    帳冊一本，另於宜蘭縣礁溪鄉○○路○段一八六號乙○○住
    處車內，搜得供販賣毒品所用之帳冊一本。
四、案經行政院海岸巡防署北部地區巡防局移送及臺灣宜蘭地方
    法院檢察署檢察官偵查起訴。
    理  由
一、訊據上訴人即被告乙○○對於前述販賣第二級毒品之事實坦
    承不諱，惟上訴人即被告乙○○、甲○○二人矢口否認有販
    賣第一級毒品海洛因及共同販賣第二級毒品安非他命之犯行
    ，被告乙○○辯稱：伊只有販賣第二級毒品安非他命，並未
    販賣海洛因，且伊未與甲○○一同販賣安非他命；被告甲○○則辯稱：伊並未與乙○○一同販賣安非他命云云。
二、被告乙○○販賣第一級毒品部分：
  (一)被告乙○○於海巡署調借提查時，對於海巡署人員詢問監聽
    （詳後述）內容時多不語，惟仍供述：「（前份筆錄中提及
    這些毒品是妳先生所留下來的，他們跟你聯絡的目的為何？
    是要購買毒品嗎？）是的，他們想購買我先生留下來的毒品
    」，「（妳為何要將這些毒品販賣給他們？）因為我先生因
    案服刑中，家中沒錢，小孩又小，我認為這些東西賣出去就
    有錢了」，「（妳知道販賣毒品會被判重刑的嗎？）我不知
    道，我只想到說家裡沒錢，情急之下才犯下的，早知道有罪
    就不會做了」，嗣海巡署借提訊問完畢後，交由檢察官複訊
    時，檢察官問海巡署有無刑求逼供？被告乙○○稱「沒有」
    ，檢察官再質以警訊筆錄是否實在？被告乙○○稱實在（見
    二０六五偵查卷，九八頁至一０四頁），足見被告乙○○確
    因丈夫丙○○入獄，欠缺生活費用而以販賣毒品營利，以維
    持生活甚明。
  (二)被告乙○○於海巡署借提翌日檢察官訊問時，供稱：「（昨
    天海巡署借訊你，你承認有販賣海洛因？）是」，至被告乙○○海洛因之來源，依其於偵查中供述：「（是否在三、四
    個月前有跟王慶文到過高雄？）有去，我是跟王慶文一起下
    去的，是去拿海洛因，王慶文出多少錢，我已忘記，我出多
    少錢，我已忘記......，還有一位綽號『代表』的人，我有
    出可是不知道出多少錢... 」（同上偵查卷一０七、一０八
    頁，九十二年八月二十六日筆錄），依前述被告乙○○之供
    詞，可證被告乙○○確於九十二年四月至六月間曾至高雄購
    買海洛因（鑑於被告乙○○販賣海洛因與甲○○係在同年四
    至六月間故被告不可能於九十二年七月始購入海洛因，詳後
    述甲○○購買之時間）。嗣於檢察官向法院聲請羈押時，供
    稱：「在我妹妹住處查獲的海洛因一包、安非他命兩大包、
    五小包、分裝袋一批、帳冊一本等物是我先生於九十二年三
    月十五日入監戒治留下的，我拿到我妹妹家放置，後來因為
    家裡沒有錢用，才會拿去賣。本來我是賣安非他命，後來王
    慶文邀我去買海洛因，王慶文本身有食用海洛因，由他去驗
    貨。綽號代表的叫阿鎮，他出資，由我出面算是賺工錢。我
    與王慶文去高雄一次買海洛因，時間很久我已忘記買多少，
    是王慶文帶路賣的也是王慶文認識的，賺多少錢我也忘記了
    」（見原審九十二年聲羈押字第六五號卷六頁），顯見被告
    乙○○確有與王慶文一同至高雄販入海洛因，至被告出多少
    錢，因為時間已久而不復記憶，至被告於上開供述中，稱海
    洛因全部由王慶文拿走，其僅賺工錢云云，顯非實在，蓋被
    告與王慶文一同至高雄，購買海洛因之對象是王慶文認識之
    人，且依被告乙○○之言，其對海洛因並不熟悉，乃由王慶
    文驗貨，則何有由被告乙○○出面賺工錢，顯然被告係與王
    慶文一同至高雄購買海洛因。依前所述，可證被告於九十二
    年四月至六月間與王慶文一同至高雄向不詳年籍之人購入海
    洛因。
  (三)不唯如此，被告乙○○於九十二年十月二十八日偵查中經檢
    察官提示九十二年六月十七日與0000000000號電
    話使用人呂清鎮之通話紀錄（監聽譯文(一)第二八頁）時坦承
    ：九十二年六月十七日時，呂清鎮打電話給我，說他有東西
    ，那時候都是我拿錢給王慶文，王慶文再拿海洛因給我等語
    （見偵查卷第一七０頁）；嗣於同日檢察官訊問：九十二年
    六月十九日王慶文要你準備海洛因十包為何意時，被告乙○○供稱：王慶文在九十二年六月十八日約我見面，要我準備
    十包海洛因，那是別人要的，要他準備，我再拿給他等語（
    見偵查卷第一七二頁）；及至原審亦供稱：「我給王慶文的
    錢是要買海洛因及安非他命．．．帳冊裡面的『文』即王慶
    文」、「我在偵查中所述　均屬實在。」（見原審卷第四八
    頁至第五二頁、第二四一頁）。依被告乙○○監聽紀錄及偵
    查、原審所供，被告乙○○顯係委由王慶文向綽號「代表」
    之呂清鎮販入海洛因後，再行販賣他人牟利甚明。
  (四)被告乙○○於原審雖一再否認有販賣海洛因之犯行，但亦自
    承於監聽錄音中，甲○○欲向其購買毒品時，被告乙○○曾
    經向甲○○詢問稱：「要硬的，還是要軟的」等語（見原審
    卷二四三頁），而依被告乙○○所供，「硬的」係安非他命
    ，「軟的」係指海洛因，由此亦可證甲○○向被告乙○○購
    買毒品時，被告曾詢以要買安非他命或是海洛因，顯見被告
    乙○○販賣二種毒品。而被告甲○○於九十二年八月二十八
    日偵查中坦承：我從九十二年六月間開始向乙○○購買毒品
    ，有時打電話給她到她頂埔家，有時她會拿到我家。海洛因
    每錢一萬二千元，安非他命每半兩一萬五千元，安非他命買
    過一次，約半兩；海洛因買過二、三次，買不到二錢。我都
    是用0000000000和乙○○聯絡交易毒品等語（見
    偵查卷第一三三頁至第一三四頁），核與前述被告乙○○有
    販賣海洛因等情相符。雖被告甲○○於九十二年十月二十八
    日偵查中改稱：海洛因是向一位綽號「阿聰」的人拿的（見
    偵查卷第一八七頁）；及至原審亦稱：我沒有向被告乙○○
    購買過海洛因，我於偵查中並未說過向被告乙○○買受海洛
    因的話。「軟的」是海洛因沒錯，是我跟阿聰拿的（見原審
    卷第二三七頁至第二三九頁）。惟經原審勘驗九十二年八月
    二十八日偵查錄音帶，被告甲○○於偵查中所供，確與偵查
    筆錄所載相符，有原審勘驗筆錄在卷可按（見原審卷第三四
    三頁）。在本院前審及本院審理中，被告甲○○又改稱是因
    為乙○○在彼等所涉殺人案件中未幫其聘請律師，因為生氣
    始故意說向乙○○購買云云，惟查此一辯解與其前述筆錄有
    誤之辯解差別甚大，且真正原因如此，被告甲○○早即可以
    說明，顯見被告甲○○此一辯解，要屬迴護被告乙○○之詞
    ，參以被告乙○○與被告甲○○係朋友關係，被告乙○○曾
    將安非他命存放於被告甲○○住處，二人並共同販賣安非他
    命（詳如後述）。被告乙○○、甲○○彼此既有相當情誼，
    復有共同利害關係，被告甲○○自無於偵查中誣指被告乙○○之可能。再被告甲○○曾於九十二年四月三十日，以所有
    0000000000號電話與被告乙○○0000000
    000號電話聯絡時，向被告乙○○表示：「嫂子，我建勝
    ，你那邊還有沒有軟的（海洛因），等下帶一些過來。」，
    被告乙○○則回稱：「有啊！好。」有監聽譯文在卷可憑（
    見監聽譯文(一)第二三頁），被告甲○○於原審審理行交互詰
    問時證稱：我都叫安非他命為「安仔」，海洛因為「軟的」
    。九十二年四月三十日0000000000通聯紀錄所載
    ，該通電話是我打的等語（見原審卷第二三七頁），由該次
    電話監聽錄音內容觀之，雖不能證明當天被告乙○○確有將
    毒品交付甲○○，但被告乙○○處確有毒品海洛因可供販賣
    ，且被告甲○○亦確實向乙○○詢問有無海洛因之事實，由
    此亦可佐證被告甲○○於偵查中所言向乙○○販賣海洛因一
    節屬實，甲○○於本院所言未向乙○○購買海洛因云云，不
    足採信。
  (五)被告乙○○雖未陳明販入海洛因之價格，惟其係以一錢一萬
    二千元之價格賣予甲○○，而被告乙○○所以要販賣海洛因
    係因其夫入獄服刑，為維持生計始營利販賣毒品，且其既有
    出資，自無虧損出售之理，故雖被告拒不供出販入毒品之價
    格，仍應認定其有營利之意圖。被告甲○○於九十二年八月
    十二日十八時經查獲後採尿送驗結果，確呈嗎啡陽性反應，
    有毒品嫌犯姓名、尿液編號對照表及慈濟大學濫用藥物檢驗
    中心檢驗總表各一紙在卷可稽，足證被告甲○○確有向被告
    乙○○購買海洛因施用。又被告甲○○於偵查中供稱：曾向
    乙○○購買海洛因二、三次，買不到二錢，海洛因每錢一萬
    二千元等語。依罪疑唯輕原則，應認被告乙○○係販賣被告
    甲○○二次海洛因，總價一萬二千元。
  (六)至被告乙○○於本院辯稱：扣案之海洛因係其夫丙○○留下
    ，伊不懂海洛因，不可能販賣海洛因云云，惟查，被告乙○○所持有之毒品放置於其妹陳美華處，經海巡人員於宜蘭縣
    冬山鄉○○路十號陳美華、梅金圳住處搜獲被告乙○○所有
    之疑似海洛因白色粉末一包，而證人丙○○於本院審理時證
    稱：九十二年三月十七日被警員查獲後就服刑，在家中遺留
    海洛因毒品，約三點六公克，伊是有留海洛因在家沒錯，但
    乙○○被搜到的海洛因是否伊所遺留，伊無法確定等語（見
    本院審判筆錄），由以上丙○○之證言可證，被告乙○○放
    置於陳美華處之毒品，確有可能是丙○○所遺留，而由乙○○非法持有中，但被告乙○○之毒品來源非僅此一端，尚有
    與王慶文一同前往高雄購買者，或由簡松峰王慶文代向綽號
    「代表」之呂清鎮購買者，不一而足，故被告乙○○所言海
    洛因毒品全部均係其夫丙○○所遺留云云，顯不足採。
  (七)又海巡人員於九十二年八月五日前往宜蘭縣冬山鄉○○路十
    號陳美華（乙○○胞妹）住處搜得第一級毒品海洛因一包（
    淨重三‧二一公克）、第二級毒品安非他命七包（淨重十一
    ‧五三公克）、供販賣毒品所用之分裝袋一批及帳冊一本，
    另於宜蘭縣礁溪鄉○○路○段一八六號乙○○住處車內，搜
    得供販賣毒品所用之帳冊一本，上開毒品及物品均係被告乙○○所有，已經被告乙○○自承在卷，上開白色粉末一包經
    鑑定結果，係海洛因（淨重三．二一公克，包裝重０．三七
    公克，純度百分之六一．六七，純質淨重一．九八公克），
    有法務部調查局九十二年九月三十日調科壹字第三００００
    ０九三六號鑑定通知書在卷可證，另該二本筆記本上載有重
    量、金額、綽號及聯絡電話，被告乙○○於偵查中坦承：帳
    冊上所載之「文」係指同案被告王慶文（見偵查卷一七一頁
    ），可證上開二本帳冊係被告記錄買賣海洛因所用無訛，至
    分裝袋一批亦係供販賣毒品之用，復經被告乙○○陳明。綜
    上所述，被告乙○○販賣第一級毒品海洛因部分之犯行，事
    證明確，堪予認定。
三、被告乙○○販賣安非他命，及與甲○○共同販賣安非他命予
    李金泉部分
  (一)訊據上訴人即被告乙○○於原審及本院前審、本院審理中均
    坦承有販賣李金泉、黃永全、簡汾霖安非他命犯行，並經證
    人李金泉、黃永全於偵查、原審及證人簡汾霖於偵查中證述
    屬實，且於宜蘭縣冬山鄉○○路十號被告乙○○胞妹陳美華
    住處扣得之疑似安非他命粉末七包，經鑑定結果，驗出安非
    他命成分（實際總毛重為一五公克，總淨重一一．五三公克
    ，驗後淨重一一．一九公克），亦有內政部警政署刑事警察
    局九十三年三月十九日刑鑑字第０九三００三九八一八號鑑
    驗通知書在卷可稽，且有被告乙○○所有供販賣毒品所用之
    分裝袋一批可資佐證。被告乙○○自白販賣李金泉、黃永全
    及簡汾霖等人安非他命犯行，應與事實相符，且被告乙○○
    所以要販賣毒品係為營利維生，已詳如前述。惟被告乙○○
    稱未與甲○○一同販賣云云。至販賣第二級毒品安非他命部
    分，被告乙○○雖於原審供述期間迄九十二年八月五日止（
    見原審卷四八頁），惟查，被告於九十二年八月四日即為警
    查獲嗣且遭羈押，固被告此一時間上之供述稍有出入，應認
    其所供之期間僅至八月三日止，附此敘明。
  (二)就被告乙○○販賣第二級毒品之所得部分：(1)被告李金泉於
    偵查中供稱：在我住處查獲的安非他命是向乙○○購買，買
    了二兩，分二次購買，是二、三個月前她拿來給我的，一兩
    三萬元等語（見偵查卷第五八頁至第六十頁）；及至原審供
    稱：安非他命是我打電話向乙○○買的，前後購買三、四次
    。價錢是一小包一萬元，或一兩三萬元。有時是乙○○送到
    濱海路我家附近的停車場，再打電話叫我去拿等語（見原審
    卷第八六頁）。被告乙○○亦於偵查中供稱：李金泉都是一
    、二十天拿一次安非他命，每次拿一兩，他打電話給我，去
    我頭城鎮○○路住處拿等語（見偵查卷第一０七頁）。被告
    乙○○供稱每次販賣李金泉一兩安非他命；證人李金泉則稱
    買了二至四次，每兩三萬元，依罪疑唯輕原則，應認被告乙○○販賣李金泉安非他命二次，每次一兩三萬元，所得合計
    六萬元。(2)證人簡汾霖於偵查中證稱：我有向乙○○買安非
    他命，從九十二年四月間先後買了二、三次，確切時間及數
    量已忘記，每包一千元至二千元不等，我們都是以電話聯絡
    ，約在宜蘭縣頭城鎮○○路路邊拿貨，都是她本人拿給我等
    語（見偵查卷第二三二頁）。被告乙○○則於偵查中供稱：
    九十二年四月二十八日我與簡汾霖通話後，他有向我拿五千
    元的安非他命等語（見偵查卷第一七八頁）；及至原審供稱
    ：起訴書證據清單(一)編號五的簡汾霖有向我拿毒品，我記得
    簡汾霖向我拿時是用一千到二千跟我拿，我沒意見，但我記
    得檢察官依通聯紀錄問我時，當時簡汾霖說要買五千（見原
    審卷第五一頁）。證人簡汾霖指證向被告乙○○購買安非他
    命之數量及金額並未明確，依罪疑唯輕原則，應認被告乙○○販賣安非他命給簡汾霖二次，每次價錢為一千元，所得總
    計為二千元。(3)證人黃永全於偵查中供稱：我於九十二年三
    、四月間有向乙○○買安非他命，地點在宜蘭縣頭城鎮○○
    路○○路上，每包五、六千元，共買三、四次，由乙○○拿
    給我的，最後一次在四、五月間買的（見偵查卷第二五二頁
    ）。依罪疑唯輕原則，應認黃永全係向被告乙○○購買安非
    他命三次，每次每包五千元，所得合計一萬五千元。依上合
    計，被告乙○○上開販賣安非他命所得為七萬七千元。
  (三)被告甲○○雖矢口否認有與被告乙○○共同販賣安非他命之
    犯行，被告乙○○亦供稱係自行販賣等語。惟查：
  (1)被告乙○○於本件案發前計使用0000000000、0
    000000000、0000000000、00000
    00000、0000000000、000000000
    0號行動電話；被告甲○○則使用0000000000、
    0000000000號行動電話；被告李金泉亦有使用0
    000000000號行動電話，已據被告乙○○、甲○○
    、李金泉供明在卷（詳如附表）。
  (2)依卷附九十二年六月九日李金泉使用之000000000
    0號行動電話通聯紀錄所示：
  Ａ當日十九時二十九分，被告李金泉持0000000000
    號行動電話，撥打被告乙○○持用之0000000000
    號行動電話（見監聽譯文(一)第二一頁）：
    被告乙○○稱：「我叫建勝拿過去，你錢拿給他」
    被告李金泉答：「我再跟你算啦」
    被告乙○○稱：「好啦」
  Ｂ當日十九時三十一分，被告甲○○持0000000000
    號行動電話，撥打被告乙○○持用之0000000000
    號行動電話（見監聽譯文(一)第二七頁）：
    被告乙○○稱：「金泉找你先過去，你硬的還有嗎？」
    被告甲○○答：「已經答應別人了。」
    被告告乙○○稱：「你先拿半個或四一給他，一萬回去他再
    給我。」
  Ｃ當日二十時零分，李金泉以0000000000號行動電
    話，撥打被告乙○○持用之0000000000號電話（
    見監聽譯文(一)第一一頁）：
    被告李金泉問：「你打給他沒，什麼時候來？」
    被告乙○○答：「別問幾點啦，不然你打00000000
    00給他」
  Ｄ當日二十時四分，被告李金泉以0000000000號行
    動電話，撥打被告甲○○持用之0000000000號行
    動電話（見監聽譯文(一)第一一頁）：
    被告李金泉稱：「建勝，我金泉啦，她有跟你講嗎？」
    被告甲○○答：「喔，有啦，你人在哪。」
    被告李金泉稱：「你頭城過來，烏石港這前面董慶寺牌樓停
    車場這。」
    被告甲○○答：「喔，我知道了。」
  Ｅ當日二十時九分，被告李金泉以0000000000號行
    動電話，撥打被告甲○○持用之0000000000號行
    動電話（見監聽譯文(一)第一一頁）：
    被告李金泉稱：你轉過來停車場這」
    被告甲○○稱：「對面是不是」
  (3)依前開通聯紀錄所示，被告李金泉於九十二年六月九日，在
    電話中與被告乙○○聯絡購買安非他命，被告乙○○即告知
    將由被告甲○○攜帶安非他命前往約定地點交貨。嗣因被告
    李金泉見被告甲○○遲未前來，乃以電話向被告乙○○詢問
    原委，被告乙○○乃將被告甲○○行動電話號碼告知李金泉
    ，再由被告李金泉直接與被告甲○○聯絡，被告李金泉即於
    電話中指示被告甲○○至烏石港附近董慶寺牌樓停車場交付
    安非他命。足見被告乙○○於九十二年六月九日，與被告李
    金泉談妥出售安非他命之價格後，即指示被告甲○○攜帶安
    非他命送交被告李金泉，被告甲○○並依被告李金泉指示地
    點前往交貨。
  (4)不唯如此，被告甲○○於原審供稱：九十二年六月十八日，
    乙○○有打電話叫我拿毒品給李金泉等語（見原審卷第三六
    二頁），被告乙○○於九十二年十月二十八日偵查中先後供
    稱：「九十二年六月十八日通聯紀錄所載，確實是我與李金
    泉聯絡，當天是李金泉跟我調貨，我打電話給甲○○，請甲○○拿過去」、「九十二年六月九日與甲○○通話，是我叫
    甲○○拿去給李金泉。」（見偵查卷第一七０頁至第一七二
    頁、第一七四頁至第一七八頁）。證人李金泉於原審證稱：
    九十二年六月九日二十時我與乙○○通話後（見監聽譯文(二)
    第十八頁），乙○○叫我打0000000000號行動電
    話，我打過去後，確實有說「建勝我金泉啦」，我也有向他
    指示方向。我向乙○○購買安非他命，一次大約買半兩到一
    兩等語（見原審卷第二五六頁至第二五八頁）。查被告甲○○於原審業已坦承於九十二年六月十八日，依被告乙○○指
    示，將安非他命送交被告李金泉。被告乙○○亦於偵查中供
    稱：被告甲○○於九十二年六月九日、同年六月十八日，經
    被告乙○○指示，將安非他命送交被告李金泉。證人李金泉
    亦於原審證稱，九十二年六月九日向被告乙○○購買安非他
    命後，被告乙○○即指示被告甲○○攜帶安非他命前來，被
    告李金泉並指示被告甲○○如何前來交易地點。按被告李金
    泉、乙○○與被告甲○○均無舊怨，自無誣指甲○○之必要
    ，被告乙○○所稱曾於九十二年六月九日、六月十八日，指
    示被告甲○○將安非他命送交李金泉；及證人李金泉證稱，
    於九十二年六月九日向被告乙○○購買安非他命，被告乙○○即指示被告甲○○前來交貨，自屬可信。
  (5)雖被告甲○○於本院前審及本院審理中辯稱：伊雖依乙○○
    指示前往約定地點與李金泉會面，但未交付李金泉安非他命
    ，被告乙○○於本院前審審理時亦以證人身分證稱：甲○○
    並未交付李金泉安非他命，另被告李金泉於原審供稱：「我
    打電話給乙○○買安非他命，乙○○叫甲○○送給我，但後
    來是乙○○自己拿來給我」、「九十二年六月九日約定買安
    非他命，甲○○有去，但後來是乙○○拿給我的，那次她拿
    一兩給我」（見原審卷第二五四頁、第三六三頁）。惟查，
    被告甲○○於原審業已坦承於九十二年六月十八日，依被告
    乙○○指示送交安非他命給李金泉，被告乙○○亦於偵查中
    供稱曾於九十二年六月九日、同年六月十八日指示被告甲○○交付李金泉安非他命，業如前述。且被告李金泉於九十二
    年六月九日以電話向被告乙○○購買安非他命後，被告李金
    泉即與被告甲○○在電話中聯繫交易地點，並指示被告甲○○如何前來宜蘭縣頭城鎮烏石港前董慶寺牌樓停車場之約定
    交易地點，且甲○○亦依約前往，若非甲○○至上開約定地
    點交付安非他命，何需專程前往被告乙○○與被告李金泉約
    定之交易地點？顯見被告甲○○確有於九十二年六月九日、
    六月十八均依被告乙○○指示將安非他命送交李金泉。被告
    乙○○供稱係自行交付李金泉安非他命；及被告李金泉於原
    審供稱被告甲○○未實際交付安非他命，均係迴護被告甲○○之詞，被告甲○○之辯詞，亦不足採信。
  (四)被告乙○○於九十二年六月二十七日零時四十六分，使用0
    000000000號電話，與甲○○000000000
    0號電話聯絡，稱有人要買半粒硬的，要取回先前放在被告
    甲○○住處的貨，被告甲○○則答稱弄好後再回電（監聽譯
    文(一)第三一頁）。被告乙○○於偵查中及本院前審均坦承將
    安非他命放置於被告甲○○住處，硬的係指安非他命。被告
    乙○○既將安非他命存放於被告甲○○住處，並於不特定之
    人前來購買時，通知被告甲○○將安非他命取回，亦見被告
    二人應有共同販賣安非他命之事實。事證明確，被告二人共
    同販賣安非他命予李金泉之犯行堪以認定。
  (五)雖被告甲○○於偵查中供稱：我從九十二年六月間開始向乙○○購買毒品，有時打電話給她到她頂埔家，有時她會拿到
    我家。安非他命每半兩一萬五千元，安非他命買過一次，約
    半兩等語（見偵查卷第一三三頁至第一三四頁）；及至原審
    九十三年一月二十九日亦證稱：我有向乙○○買過一萬五千
    元的安非他命，數量約半兩重，買過一次（見原審卷第二三
    七頁）。被告乙○○則供稱僅販賣被告甲○○安非他命。然
    公訴人並未起訴被告乙○○有販賣被告甲○○安非他命之犯
    行，且甲○○既與被告乙○○共同販賣安非他命，被告乙○○並將安非他命放置於被告甲○○住處，被告甲○○自無再
    向被告乙○○購買安非他命之必要。被告甲○○、乙○○供
    稱二人間僅有買賣安非他命，無非圖卸被告乙○○販賣海洛
    因及被告甲○○有與被告乙○○共同販賣安非他命之犯行，
    均不足採。
  (六)事證明確，被告乙○○販賣第二級毒品安非他命及其中就販
    賣與李金泉部分係與甲○○共同為之，亦堪認定。
四、被告二人行為後，毒品危害防制條例已於九十三年一月九日
    修正公布施行，然新修正之第四條第一項、第二項規定，與
    修正前之規定並無不同，修正前之規定並無有利於行為人，
    依刑法第二條第一項前段規定，自應適用裁判時即新修正之
    毒品危害防制條例論處。核被告乙○○所為，係犯毒品危害
    防制條例第四條第一項販賣第一級毒品、第四條第二項販賣
    第二級毒品罪；被告甲○○所為，均係犯毒品危害防制條例
    第四條第二項販賣第二級毒品罪。被告乙○○、甲○○就販
    賣第二級毒品予李金泉部分，有犯意連絡及行為分擔，均為
    共同正犯。被告乙○○多次販賣第一、二級毒品；被告甲○○與乙○○二人販賣第二級毒品予李金泉，均時間緊接，犯
    罪構成要件相同，顯係基於概括犯意為之，均應依連續犯規
    定論以一罪，除法定刑為死刑、無期徒刑部分不得加重外，
    均就有期徒刑部分加重其刑。被告乙○○所犯販賣第一級、
    第二級毒品罪，犯意個別，構成要件不同，均應分論併罰。
    查被告乙○○僅有販賣二次海洛因，數量不多，所得亦僅一
    萬二千元，即觸犯最輕本刑為無期徒刑之販賣第一級毒品罪
    ，縱處以最低之無期徒刑，亦嫌過重，犯罪情狀尚堪憫恕，
    爰依刑法第五十九條規定，就被告乙○○所犯毒品危害防制
    條例第四條第一項之販賣第一級毒品罪部分酌減其刑。
五、原審就被告二人論罪科刑，固非無見。惟查：(一)公訴人並未
    起訴被告乙○○有販賣其他不詳年籍之人海洛因，卷內亦無
    證據證明，原審認被告乙○○另有販賣其他不詳年籍之人海
    洛因，要屬無據；(二)再公訴人起訴被告乙○○、甲○○自九
    十二年三月十五日起至同年八月五日止，有販賣第二級毒品
    安非他命給綽號「牛排」、「王哥」及其他姓名年籍不詳之
    人之犯行；被告李金泉自九十二年四月間起至同年八月五日
    止，亦有以每小包五百元至二千元不等之代價，販賣第二級
    毒品安非他命給不詳姓名年籍之人之犯行，尚屬不能證明（
    詳如後述），原審一併論罪，尚有未洽。被告乙○○上訴，
    否認有販賣第一級毒品犯行，被告甲○○上訴，否認有共同
    販賣第二級毒品犯行，固均無可取，然原判決此部分既有可
    議，自應由本院連同所定之執行刑予以撤銷改判。爰分別審
    酌被告二人販賣毒品之數量、次數、生活狀況、智識程度、
    販毒對社會所生之危害非輕，被告乙○○於犯罪後坦承部分
    犯行等一切情狀，各量處如主文所示之刑，並就被告乙○○
    部分定應執行刑。
六、海巡人員於九十二年八月五日前往宜蘭縣冬山鄉○○路十號
    陳美華（乙○○胞妹）住處搜得第一級毒品海洛因一包（淨
    重三‧二一公克）、第二級毒品安非他命七包（淨重十一‧
    五三公克）、供販賣毒品所用之分裝袋一批及帳冊一本，另
    於宜蘭縣礁溪鄉○○路○段一八六號乙○○住處車內，搜得
    供販賣毒品所用之帳冊一本等物，均係被告乙○○所有，已
    經被告乙○○自承在卷，上開扣案第一級毒品海洛因一包（
    淨重三點二一公克）、第二級毒品安非他命七包（總淨重十
    一點五三公克，驗後淨重十一點一九公克）均沒收銷燬之；
    扣案海洛因外包裝一只、安非他命外包裝七只、分裝袋一批
    、帳冊二本，係被告所有，且供販賣毒品所用，亦經被告自
    承，均應依法宣告沒收。至被告乙○○販賣第一級毒品所得
    新臺幣一萬二仟元及販賣第二級毒品所得新臺幣七萬七仟元
    均沒收。販賣第一、二級毒品所得如全部或一部不能沒收時
    ，以其財產抵償之。另有關被告甲○○部分，因其與乙○○
    共同販賣第二級毒品安非他命部分，有關被告乙○○上開販
    賣第二級毒品安非他命而宣告沒收之安非他命七包（總淨重
    十一點五三公克，驗後淨重十一點一九公克）亦應於被告甲○○部分宣告沒收銷燬之，另安非他命外包裝七只、分裝袋
    一批亦應宣告沒收，至被告甲○○與乙○○共同販賣第二級
    毒品所得新臺幣七萬七仟元均沒收，如全部或一部不能沒收
    時，以其財產抵償之。
七、公訴意旨另以：(一)被告乙○○、甲○○自九十二年三月十五
    日起至同年八月五日止，販賣第二級毒品安非他命給綽號「
    牛排」、「王哥」及其他姓名年籍不詳之人。因認被告乙○○、甲○○此部分另犯有毒品危害防制條例第四條第二項之
    販賣第二級毒品安非他命罪嫌。惟查：
  (一)按犯罪事實應依證據認定之，無證據不能認定犯罪事實；不
    能證明被告犯罪者，應諭知無罪之判決。而被告或共犯之自
    白，不得作為有罪判決之唯一證據，仍應調查其他必要之證
    據，以察其是否與事實相符，刑事訴訟法第一百五十四條第
    二項、第三百零一條第一項、第一百五十六條第二項分別定
    有明文。再刑事訴訟法第一百六十一條第一項規定：檢察官
    就被告犯罪事實，應負舉證責任，並指出證明之方法。因此
    ，檢察官對於起訴之犯罪事實，應負提出證據及說服之實質
    舉證責任。倘其所提出之證據，不足為被告有罪之積極證明
    ，或其指出證明之方法，無從說服法院以形成被告有罪之心
    證，基於無罪推定之原則，自應為被告無罪之判決（最高法
    院九十二年台上字第一二八號判例意旨參照）。
  (二)經查：
  (1)被告乙○○以0000000000號行動電話於九十二年
    四月二十八日和不詳姓名男子、綽號「牛排仔」通話：
  Ａ九十二年四月二十八日十三時五十分，被告乙○○（持00
    00000000號行動電話）與不詳姓名男子（持000
    0000000號行動電話）通話（見監聽譯文(一)第二一頁
    ）：
    某男稱：「幫我調一支。」
    被告乙○○答：「一千喔，好呀。」
  Ｂ九十二年四月二十八日十三時五十二分，被告乙○○（持0
    000000000號行動電話）與不詳姓名男子（持00
    00000000號行動電話）通話（見監聽譯文(一)第二一
    頁）：
    某男稱：「我跟你說喔，五千多少。」
    被告乙○○答：「一對一呀，五千就五瓶。」
  Ｃ九十二年五月五日五時五十六分，被告乙○○（持0000
    000000號行動電話）與綽號「牛排」男子（持000
    0000000號行動電話）通話，（見監聽譯文(一)第二
    四頁）：
    「牛排」稱：「硬的好的等下你過來拿一些給我吃，剛剛
    被告乙○○答：「好，我去羅東拿好的給你。」
　(2)被告甲○○以0000000000號、00000000
    00號行動電話於九十二年五月二十二日、同年六月十八日
    、同年六月二十一日和不詳姓名男子、綽號「王哥」男子通
    話：
  Ａ九十二年五月二十二日二十時三分，被告甲○○（持000
    0000000號行動電話）與不詳姓名男子（持0000
    000000號行動電話）通話（見監聽譯文(一)第十四頁）
    ：
    某男稱：「建勝喔，硬的半個要多少？」
    被告甲○○答：「半個少說也要賺個二、三千塊。」
    某男稱：「那差不多多少？」
    被告甲○○答：「你跟他說讓我賺個二、三千塊就好了。」
  Ｂ被告甲○○（持用0000000000號行動電話）先後
    於九十二年六月十八日二十時十六分與綽號「王哥」男子（
    持0000000000號行動電話）通話，「王哥」男子
    要求被告甲○○於當日十一時前帶「硬的」二、三兩到台北
    ；及至同年月二十一日二十二時四十五分，復與「王哥」男
    子（持0000000000號行動電話）通話，「王哥」
    男子與被告甲○○洽談安非他命價錢（均見監聽譯文(一)第十
    五頁）。
  (三)依上開通聯紀錄所示，被告乙○○、甲○○固曾於九十二年
    三月十五日起至同年八月三日止，與綽號「牛排」、「王哥
    」等其他姓名年籍不詳之人聯絡，商議販賣第二級毒品安非
    他命；被告李金泉亦有自九十二年四月間起至同年八月三日
    止，與不詳姓名年籍之人聯絡，商議以每小包五百元至二千
    元不等之代價，販賣第二級毒品安非他命。且被告乙○○亦
    於海巡人員詢問時供稱：綽號「牛排」之人和我聯絡，是為
    了購買我先生留下來的毒品，我將毒品賣給「牛排」，是因
    認為這些東西賣出去後就有錢了等語（見偵查卷第一０一頁
    ）；及至偵查中先後供稱：「綽號「牛排」男子，之前跟我
    拿過二兩。」、「九十二年六月七日與000000000
    0號行動電話聯絡（不知何人）後，我叫甲○○拿安非他命
    約在土地公廟給他，我不知道是誰，要看人才知道，是有人
    要貨，我叫建勝拿安非他命給他，約在那邊等。」（見偵查
    卷第一０七頁至第一０八頁、第一七四頁至第一七八頁）；
    迨至原審供稱：綽號「牛排」是到我家拿一兩的安非他命等
    語（見原審卷第四八頁至第五二頁）。被告三人雖於通聯記
    錄中有與綽號「牛排」「王哥」等不詳姓名之人聯繫買賣安
    非他命；被告乙○○復於海巡人員詢問、偵查、原審自白上
    開販賣第二級毒品安非他命之事，然卷內並無綽號「牛排」
    、「王哥」等人之真實姓名年籍住居所，致無從查明該等不
    詳之人向被告三人購買安非他命之時間、地點、數量及價格
    。自不得僅以被告乙○○、甲○○之通聯記錄及被告乙○○
    自白，資為被告二人有上開販賣第二級毒品安非他命犯行之
    依據，此外檢察官亦未提出何積極證據，足以認定被告二人
    有上開販賣安非他命之犯行，本院遍觀全卷亦無該等事證存
    在，顯不足為被告二人有此部分犯行。然因公訴人認此部分
    與上開論罪部分有連續犯裁判上一罪關係，爰不另為無罪之
    諭知。
據上論斷，應依刑事訴訟法第三百六十九條第一項前段、第三百
六十四條、第二百九十九條第一項前段，毒品危害防制條例第四
條第一項、第二項、第十八條第一項前段、第十九條第一項，刑
法第十一條前段、第二條第一項前段、第二十八條、第五十六條
、第五十九條、第五十一條第五款，判決如主文。
本案經檢察官周誠南到庭執行職務。
中　　華　　民　　國　　94　　年　　6 　　月　　15　　日
　　　　　　　　　刑事第七庭審判長法　官  蔡秀雄
　　　　　　　　　　　　　　　　  法　官  蘇素娥
　　　　　　　　　　　　　　　　  法　官  周占春
以上正本證明與原本無異。
如不服本判決，應於收受送達後十日內向本院提出上訴書狀，其
未敘述上訴之理由者並得於提起上訴後十日內向本院補提理由書
（均須按他造當事人之人數附繕本）。
                                  書記官 葉金發
中　　華　　民　　國　　94　　年　　6 　　月　　15　　日
附錄：本案論罪科刑法條全文
毒品危害防制條例四條第一項、第二項：
製造、運輸、販賣第一級毒品者，處死刑或無期徒刑；處無期徒
刑者，得併科新臺幣一千萬元以下罰金。
製造、運輸、販賣第二級毒品者，處無期徒刑或七年以上有期徒
刑，得併科新臺幣七百萬元以下罰金。
附表：本件被告及關係人使用之行動電話：
┌──────────┬───┬────────────────────┐
│門                號│持有人│依　　　　　　　　　　　      　　　　據│
├──────────┼───┼────────────────────┤
│0000000000│乙○○│被告於原審坦承有持用（見原審卷第四八頁）│
├──────────┼───┼────────────────────┤
│0000000000│乙○○│被告於原審稱已忘記（見原審卷第四八頁）  │
├──────────┼───┼────────────────────┤
│0000000000│乙○○│被告自白此電話為其使用（見偵查卷第九九頁│
│　　　　　　　　　　│　　　│）。被告供稱：有利用過這支電話與黃永全　│
│　　　　　　　　　　│　　　│、李金泉、甲○○等人聯絡交易毒品（見偵查│
│　　　　　　　　　　│　　　│卷第一○一頁）。及至原審亦供稱有持用此電│
│　　　　　　　　　　│　　　│話（見原審卷第四八頁）                  │
├──────────┼───┼────────────────────┤
│0000000000│乙○○│被告乙○○於原審坦承有持用（見原審卷第四│
│　　　　　　　　　　│　　　│八頁），核與被告李金泉於偵查供述情節相符│
│　　　　　　　　　　│　　　│（見偵查卷第一八二頁）　　　　　        │
├──────────┼───┼────────────────────┤
│0000000000│乙○○│被告坦承有持用（見偵查卷第七○頁、原審卷│
│　　　　　　　　　　│　　　│第四八頁　　　　　　　　   　 　　　　　│
├──────────┼───┼────────────────────┤
│0000000000│乙○○│乙○○稱：「應該很久沒再用」（見偵查卷第│
│　　　　　　　　　　│　　　│七一頁）；及至原審供稱有持用（見原審卷第│
│　　　　　　　　　　│　　　│四八頁）                                │
├──────────┼───┼────────────────────┤
│0000000000│李金泉│被告李金源於偵查、原審坦承不諱（見偵查卷│
│　　　　　　　　　　│　　　│第五九頁、原審卷第二五五頁），核與同案被│
│　　　　　　　　　　│　　　│告俞志明供述情節相符（見偵查卷第一一九頁│
│　　　　　　　　　　│　　　│）。                                    │
├──────────┼───┼────────────────────┤
│0000000000│甲○○│被告甲○○於偵查、原審均坦承不諱（見偵查│
│　　　　　　　　　　│　　　│卷第一三三頁、第一八五頁；原審卷第二三八│
│　　　　　　　　　　│　　　│頁、第三五三頁）                        │
├──────────┼───┼────────────────────┤
│0000000000│甲○○│被告甲○○於偵查、原審均否認有持用此電話│
│　　　　　　　　　　│　　　│（見偵查卷第一八五頁、原審卷第三五三頁  │
│　　　　　　　　　　│　　　│）。　　　　　　　　　　　　　　　　　　│
│　　　　　　　　　　│　　　│　　　　　　　　　　　　　　　　　　　　│
│　　　　　　　　　　│　　　│　　　　　　　　　　　　　　　　　　　　│
└──────────┴───┴────────────────────┘
